Minutes et répertoires du notaire Guillaume DANLOUX-DUMESNILS, janvier 1831 - décembre 1840 (étude XXVIII)
Archives nationales
- Minutes de Guillaume DANLOUX-DUMESNILS, janvier 1831 - décembre 1840; MC/ET/XXVIII/840 - MC/ET/XXVIII/910
  - Minutes. 1832, août, août 1832; MC/ET/XXVIII/853
    - Vente de terrain, quai du canal Saint-Martin [Canal-Saint-Martin], par Anne Pierre Alexandre Delessert à la Manufacture des glaces., 21 août 1832; MC/ET/XXVIII/853
      Documents du Minutier central des notaires de Paris concernant l'histoire économique et sociale (1800-1830) [8556 actes], par Claude Pris, introduction et index revus, corrigés par le personnel du Minutier central, sous la direction d'Andrée Chauleur, Paris, Archives nationales, 1999, notice n° 635 (instrument de recherche imprimé dématérialisé dont la version intégrale est accessible en ligne par la rubrique 'Autres instruments de recherche', voir contexte dans le Plan d’orientation général - Notaires de Paris, guides thématiques du Minutier).
      acte de vente; Reuilly (grande rue de); Delessert, Anne Pierre Alexandre
    - Liquidation de succession de Nicolas Joseph Blouet, marchand boisselier, 209, rue Saint-Antoine., 24 août 1832; MC/ET/XXVIII/853
      Documents du Minutier central des notaires de Paris concernant l'histoire économique et sociale (1800-1830) [8556 actes], par Claude Pris, introduction et index revus, corrigés par le personnel du Minutier central, sous la direction d'Andrée Chauleur, Paris, Archives nationales, 1999, notice n° 1446 (instrument de recherche imprimé dématérialisé dont la version intégrale est accessible en ligne par la rubrique 'Autres instruments de recherche', voir contexte dans le Plan d’orientation général - Notaires de Paris, guides thématiques du Minutier).
      liquidation; Saint-Antoine (rue); Blouet, Nicolas Joseph; menuisier
    - Inventaire après décès d'Antoine Négrié, serrurier, 75, rue du Faubourg-Saint-Antoine., 25 août 1832; MC/ET/XXVIII/853
      Documents du Minutier central des notaires de Paris concernant l'histoire économique et sociale (1800-1830) [8556 actes], par Claude Pris, introduction et index revus, corrigés par le personnel du Minutier central, sous la direction d'Andrée Chauleur, Paris, Archives nationales, 1999, notice n° 1814 (instrument de recherche imprimé dématérialisé dont la version intégrale est accessible en ligne par la rubrique 'Autres instruments de recherche', voir contexte dans le Plan d’orientation général - Notaires de Paris, guides thématiques du Minutier).
      inventaire; Faubourg-Saint-Antoine (rue du); Négrié, Antoine (....-1832); serrurier
    - Inventaire après décès de Brice Pierre Ferret, marchand de vins, 31, rue de Charonne., 27 août 1832; MC/ET/XXVIII/853
      Documents du Minutier central des notaires de Paris concernant l'histoire économique et sociale (1800-1830) [8556 actes], par Claude Pris, introduction et index revus, corrigés par le personnel du Minutier central, sous la direction d'Andrée Chauleur, Paris, Archives nationales, 1999, notice n° 4684 (instrument de recherche imprimé dématérialisé dont la version intégrale est accessible en ligne par la rubrique 'Autres instruments de recherche', voir contexte dans le Plan d’orientation général - Notaires de Paris, guides thématiques du Minutier).
      inventaire; Charonne (rue de); Ferret, Brice Pierre; commerçant
    - Inventaire après décès de Jean Nicolas Leroy-Dupré, négociant en vins, à Bercy, 8, rue de Bercy., 28 août 1832; MC/ET/XXVIII/853
      Documents du Minutier central des notaires de Paris concernant l'histoire économique et sociale (1800-1830) [8556 actes], par Claude Pris, introduction et index revus, corrigés par le personnel du Minutier central, sous la direction d'Andrée Chauleur, Paris, Archives nationales, 1999, notice n° 4367 (instrument de recherche imprimé dématérialisé dont la version intégrale est accessible en ligne par la rubrique 'Autres instruments de recherche', voir contexte dans le Plan d’orientation général - Notaires de Paris, guides thématiques du Minutier).
      inventaire; Bercy (ancienne commune); Bercy (rue de); Leroy-Dupré, Jean Nicolas; négociant
    - Inventaire après décès de Noël Hyppolite Recullez, marchand de vins, 1, marché Beauveau [Marché-Beauvau]., 29 août 1832; MC/ET/XXVIII/853
      Documents du Minutier central des notaires de Paris concernant l'histoire économique et sociale (1800-1830) [8556 actes], par Claude Pris, introduction et index revus, corrigés par le personnel du Minutier central, sous la direction d'Andrée Chauleur, Paris, Archives nationales, 1999, notice n° 4685 (instrument de recherche imprimé dématérialisé dont la version intégrale est accessible en ligne par la rubrique 'Autres instruments de recherche', voir contexte dans le Plan d’orientation général - Notaires de Paris, guides thématiques du Minutier).
      inventaire; Marché-Beauveau (place du); Recullez, Noël Hippolyte; commerçant
    - Liquidation de succession de Jean Belorgey, ci-dessus (no 3579). [Acte mentionné (no 3579): 1820, 17 février.- Inventaire après décès de Jean Belorgey, boulanger, 8, rue Culture-Sainte-Catherine [Couture-Sainte-Catherine (rue)].], 31 août 1832; MC/ET/XXVIII/853
      Documents du Minutier central des notaires de Paris concernant l'histoire économique et sociale (1800-1830) [8556 actes], par Claude Pris, introduction et index revus, corrigés par le personnel du Minutier central, sous la direction d'Andrée Chauleur, Paris, Archives nationales, 1999, notice n° 3606 (instrument de recherche imprimé dématérialisé dont la version intégrale est accessible en ligne par la rubrique 'Autres instruments de recherche', voir contexte dans le Plan d’orientation général - Notaires de Paris, guides thématiques du Minutier).
      liquidation; Couture-Sainte-Catherine (rue de la); Belorgey, Jean; boulanger
  - Minutes. 1832, septembre, septembre 1832; MC/ET/XXVIII/854
    - Inventaire après décès de Marie Madeleine Virginie Bourgeois, épouse de Jean Pierre Chaillet, traiteur, 122, rue du Faubourg-Saint-Antoine., 3 septembre 1832; MC/ET/XXVIII/854
      La cote donnée dans l'inventaire imprimé: MC/ET/XXVIII/855 est erronée. La cote exacte est: MC/ET/XXVIII/854
      Documents du Minutier central des notaires de Paris concernant l'histoire économique et sociale (1800-1830) [8556 actes], par Claude Pris, introduction et index revus, corrigés par le personnel du Minutier central, sous la direction d'Andrée Chauleur, Paris, Archives nationales, 1999, notice n° 4337 (instrument de recherche imprimé dématérialisé dont la version intégrale est accessible en ligne par la rubrique 'Autres instruments de recherche', voir contexte dans le Plan d’orientation général - Notaires de Paris, guides thématiques du Minutier).
      inventaire; Faubourg-Saint-Antoine (rue du); Bourgeois, Marie-Madeleine Virginie; Chaillet, Jean Pierre; restaurateur
    - Inventaire après décès de Jacques Charles Dodanfort, peintre en bâtiment, 13, rue Neuve-Saint-Gilles., 3 septembre 1832; MC/ET/XXVIII/854
      Documents du Minutier central des notaires de Paris concernant l'histoire économique et sociale (1800-1830) [8556 actes], par Claude Pris, introduction et index revus, corrigés par le personnel du Minutier central, sous la direction d'Andrée Chauleur, Paris, Archives nationales, 1999, notice n° 1711 (instrument de recherche imprimé dématérialisé dont la version intégrale est accessible en ligne par la rubrique 'Autres instruments de recherche', voir contexte dans le Plan d’orientation général - Notaires de Paris, guides thématiques du Minutier).
      inventaire; Saint-Gilles (rue); Dodanfort, Jacques Charles; peintre; peintre en bâtiment
    - Inventaire après décès de Claudette Doussot, épouse de Claude Girardel, colporteur, 11, rue Lenoir., 4 septembre 1832; MC/ET/XXVIII/854
      Documents du Minutier central des notaires de Paris concernant l'histoire économique et sociale (1800-1830) [8556 actes], par Claude Pris, introduction et index revus, corrigés par le personnel du Minutier central, sous la direction d'Andrée Chauleur, Paris, Archives nationales, 1999, notice n° 2743 (instrument de recherche imprimé dématérialisé dont la version intégrale est accessible en ligne par la rubrique 'Autres instruments de recherche', voir contexte dans le Plan d’orientation général - Notaires de Paris, guides thématiques du Minutier).
      inventaire; Doussot, Claudette; Girardel, Claude
    - Vente de fonds de commerce de marchand de faïence, 11, rue de Cotte, par Nicolas Feunette, faïencier et fruitier, à Jean-Baptiste Denis Vée, vannier., 13 septembre 1832; MC/ET/XXVIII/854
      Documents du Minutier central des notaires de Paris concernant l'histoire économique et sociale (1800-1830) [8556 actes], par Claude Pris, introduction et index revus, corrigés par le personnel du Minutier central, sous la direction d'Andrée Chauleur, Paris, Archives nationales, 1999, notice n° 524 (instrument de recherche imprimé dématérialisé dont la version intégrale est accessible en ligne par la rubrique 'Autres instruments de recherche', voir contexte dans le Plan d’orientation général - Notaires de Paris, guides thématiques du Minutier).
      acte de vente; Cotte (rue de); Denis-Vée, Jean-Baptiste; Feunette, Nicolas; Vée, Jean-Baptiste Denis; porcelainier; vannier-rotinier
    - Inventaire après décès d'Eugénie Marie Germaine Joly, épouse de François Foucault, professeur, 35, rue de Reuilly., 20 septembre 1832; MC/ET/XXVIII/854
      Documents du Minutier central des notaires de Paris concernant l'histoire économique et sociale (1800-1830) [8556 actes], par Claude Pris, introduction et index revus, corrigés par le personnel du Minutier central, sous la direction d'Andrée Chauleur, Paris, Archives nationales, 1999, notice n° 5973 (instrument de recherche imprimé dématérialisé dont la version intégrale est accessible en ligne par la rubrique 'Autres instruments de recherche', voir contexte dans le Plan d’orientation général - Notaires de Paris, guides thématiques du Minutier).
      inventaire; Reuilly (grande rue de); Foucault, François; Joly, Eugénie Marie Germaine; enseignant
  - Minutes. 1832, octobre, octobre 1832; MC/ET/XXVIII/855
    - Inventaire après décès de Georgette Buchanan, veuve de Jean Daniel Champetier, marchand de bois, 15, rue Saint-Paul., 5 octobre 1832; MC/ET/XXVIII/855
      Documents du Minutier central des notaires de Paris concernant l'histoire économique et sociale (1800-1830) [8556 actes], par Claude Pris, introduction et index revus, corrigés par le personnel du Minutier central, sous la direction d'Andrée Chauleur, Paris, Archives nationales, 1999, notice n° 1429 (instrument de recherche imprimé dématérialisé dont la version intégrale est accessible en ligne par la rubrique 'Autres instruments de recherche', voir contexte dans le Plan d’orientation général - Notaires de Paris, guides thématiques du Minutier).
      inventaire; Saint-Paul (rue); Buchanan, Georgette; Champetier, Jean Daniel; négociant
    - Inventaire après décès d'Henriette Albertine Barba, épouse de Gervais Jean de Nepomice Redler, professeur de piano, 15-17, quai Saint-Michel., 12 octobre 1832; MC/ET/XXVIII/855
      Documents du Minutier central des notaires de Paris concernant l'histoire économique et sociale (1800-1830) [8556 actes], par Claude Pris, introduction et index revus, corrigés par le personnel du Minutier central, sous la direction d'Andrée Chauleur, Paris, Archives nationales, 1999, notice n° 5878 (instrument de recherche imprimé dématérialisé dont la version intégrale est accessible en ligne par la rubrique 'Autres instruments de recherche', voir contexte dans le Plan d’orientation général - Notaires de Paris, guides thématiques du Minutier).
      inventaire; Saint-Michel (quai); Barba, Henriette Albertine; Redler, Gervais Jean de Népomice; enseignant
    - Inventaire après décès d'Aurore Favet, épouse de Louis Lambert Accard, mercier, 66, rue de Charonne., 22 octobre 1832; MC/ET/XXVIII/855
      Documents du Minutier central des notaires de Paris concernant l'histoire économique et sociale (1800-1830) [8556 actes], par Claude Pris, introduction et index revus, corrigés par le personnel du Minutier central, sous la direction d'Andrée Chauleur, Paris, Archives nationales, 1999, notice n° 1192 (instrument de recherche imprimé dématérialisé dont la version intégrale est accessible en ligne par la rubrique 'Autres instruments de recherche', voir contexte dans le Plan d’orientation général - Notaires de Paris, guides thématiques du Minutier).
      inventaire; Charonne (rue de); Accard, Louis Lambert; Favet, Aurore; commerçant
    - Bail de 11 hectares de terres labourables à Clamart par Jean-Baptiste Rémy Jacquelin Dubuisson, médecin, à Claude Pierre Corby., 25 octobre 1832; MC/ET/XXVIII/855
      Documents du Minutier central des notaires de Paris concernant l'histoire économique et sociale (1800-1830) [8556 actes], par Claude Pris, introduction et index revus, corrigés par le personnel du Minutier central, sous la direction d'Andrée Chauleur, Paris, Archives nationales, 1999, notice n° 8020 (instrument de recherche imprimé dématérialisé dont la version intégrale est accessible en ligne par la rubrique 'Autres instruments de recherche', voir contexte dans le Plan d’orientation général - Notaires de Paris, guides thématiques du Minutier).
      bail; Clamart (Hauts-de-Seine); Corby, Claude Pierre; Jacquelin-Dubuisson, Jean-Baptiste Remi; agriculteur; médecin
  - Minutes. 1832, novembre - décembre, novembre - décembre 1832; MC/ET/XXVIII/856
    - Inventaire après décès de Jean-Baptiste Bernardin, marchand de vins, 18, rue Traversière., 2 novembre 1832; MC/ET/XXVIII/856
      Documents du Minutier central des notaires de Paris concernant l'histoire économique et sociale (1800-1830) [8556 actes], par Claude Pris, introduction et index revus, corrigés par le personnel du Minutier central, sous la direction d'Andrée Chauleur, Paris, Archives nationales, 1999, notice n° 4686 (instrument de recherche imprimé dématérialisé dont la version intégrale est accessible en ligne par la rubrique 'Autres instruments de recherche', voir contexte dans le Plan d’orientation général - Notaires de Paris, guides thématiques du Minutier).
      inventaire; Traversière (rue); Bernardin, Jean-Baptiste; commerçant
    - Inventaire après décès de Thérèse Jeanne Charlotte Leclerc, épouse de Nicolas François Baron, fabricant d'ébénisterie, 123, rue du Faubourg-Saint-Antoine., 8 novembre 1832; MC/ET/XXVIII/856
      Documents du Minutier central des notaires de Paris concernant l'histoire économique et sociale (1800-1830) [8556 actes], par Claude Pris, introduction et index revus, corrigés par le personnel du Minutier central, sous la direction d'Andrée Chauleur, Paris, Archives nationales, 1999, notice n° 1950 (instrument de recherche imprimé dématérialisé dont la version intégrale est accessible en ligne par la rubrique 'Autres instruments de recherche', voir contexte dans le Plan d’orientation général - Notaires de Paris, guides thématiques du Minutier).
      inventaire; Faubourg-Saint-Antoine (rue du); Baron, Nicolas François; Leclerc, Thérèse Jeanne Charlotte; ébéniste
    - Inventaire après décès d'Edme Joseph Thierry, marchand de faïence et ancien tailleur à Melun, 23, rue du Cheval-Blanc., 9 novembre 1832; MC/ET/XXVIII/856
      Documents du Minutier central des notaires de Paris concernant l'histoire économique et sociale (1800-1830) [8556 actes], par Claude Pris, introduction et index revus, corrigés par le personnel du Minutier central, sous la direction d'Andrée Chauleur, Paris, Archives nationales, 1999, notice n° 525 (instrument de recherche imprimé dématérialisé dont la version intégrale est accessible en ligne par la rubrique 'Autres instruments de recherche', voir contexte dans le Plan d’orientation général - Notaires de Paris, guides thématiques du Minutier).
      inventaire; Thierry, Edme Joseph; porcelainier; tailleur d'habits
    - Inventaire après décès d'Adélaïde Élisabeth Landry, épouse de Nicolas Isidore Masson, fabricant de faïence, 39, rue de la Roquette., 4 décembre 1832; MC/ET/XXVIII/856
      Documents du Minutier central des notaires de Paris concernant l'histoire économique et sociale (1800-1830) [8556 actes], par Claude Pris, introduction et index revus, corrigés par le personnel du Minutier central, sous la direction d'Andrée Chauleur, Paris, Archives nationales, 1999, notice n° 526 (instrument de recherche imprimé dématérialisé dont la version intégrale est accessible en ligne par la rubrique 'Autres instruments de recherche', voir contexte dans le Plan d’orientation général - Notaires de Paris, guides thématiques du Minutier).
      inventaire; Roquette (rue de la); Landry, Adélaïde Elisabeth; Masson, Nicolas Isidore; porcelainier
    - Inventaire après décès de Louise Jeanne Wéry, épouse de Jean-Baptiste Léopold Bonnefoy Wéry, employé, 66, rue des Fontaines-au-Roi [rue de la Fontaine-au-Roi]., 7 décembre 1832; MC/ET/XXVIII/856
      Documents du Minutier central des notaires de Paris concernant l'histoire économique et sociale (1800-1830) [8556 actes], par Claude Pris, introduction et index revus, corrigés par le personnel du Minutier central, sous la direction d'Andrée Chauleur, Paris, Archives nationales, 1999, notice n° 5093 (instrument de recherche imprimé dématérialisé dont la version intégrale est accessible en ligne par la rubrique 'Autres instruments de recherche', voir contexte dans le Plan d’orientation général - Notaires de Paris, guides thématiques du Minutier).
      inventaire; Fontaine-au-Roi (rue de la); Bonnefoy-Wéry, Jean-Baptiste Léopold; Wéry, Louise Jeanne
    - Inventaire après décès d'Antoine François Nicaud, entrepreneur, 15, rue du Petit-Musc., 19 décembre 1832; MC/ET/XXVIII/856
      Documents du Minutier central des notaires de Paris concernant l'histoire économique et sociale (1800-1830) [8556 actes], par Claude Pris, introduction et index revus, corrigés par le personnel du Minutier central, sous la direction d'Andrée Chauleur, Paris, Archives nationales, 1999, notice n° 1616 (instrument de recherche imprimé dématérialisé dont la version intégrale est accessible en ligne par la rubrique 'Autres instruments de recherche', voir contexte dans le Plan d’orientation général - Notaires de Paris, guides thématiques du Minutier).
      inventaire; Petit-Musc (rue du); Nicaud, Antoine François; chef d'entreprise
  - Minutes. 1833, janvier - février, janvier - février 1833; MC/ET/XXVIII/857
    - Inventaire après décès de Cyr Nicolas Mollion, marchand de vins, 104, rue de la Mortellerie., 4 janvier 1833; MC/ET/XXVIII/857
      Documents du Minutier central des notaires de Paris concernant l'histoire économique et sociale (1800-1830) [8556 actes], par Claude Pris, introduction et index revus, corrigés par le personnel du Minutier central, sous la direction d'Andrée Chauleur, Paris, Archives nationales, 1999, notice n° 4687 (instrument de recherche imprimé dématérialisé dont la version intégrale est accessible en ligne par la rubrique 'Autres instruments de recherche', voir contexte dans le Plan d’orientation général - Notaires de Paris, guides thématiques du Minutier).
      inventaire; Mortellerie (rue de la); Mollion, Cyr Nicolas; commerçant
    - Vente de meubles et de fonds de commerce de chansons, par François Louis, libraire, 9, rue de l'Éperon, à Thérèse Aubinet, sa femme., 4 janvier 1833; MC/ET/XXVIII/857
      Documents du Minutier central des notaires de Paris concernant l'histoire économique et sociale (1800-1830) [8556 actes], par Claude Pris, introduction et index revus, corrigés par le personnel du Minutier central, sous la direction d'Andrée Chauleur, Paris, Archives nationales, 1999, notice n° 2226 (instrument de recherche imprimé dématérialisé dont la version intégrale est accessible en ligne par la rubrique 'Autres instruments de recherche', voir contexte dans le Plan d’orientation général - Notaires de Paris, guides thématiques du Minutier).
      acte de vente; Eperon (rue de l'); Aubinet, Thérèse; Louis, François; libraire
    - Inventaire après décès de Félicité Desmoreaux, épouse de Louis Antoine Lecrocq, conducteur de diligence, 22, rue du Caire., 25 janvier 1833; MC/ET/XXVIII/857
      Documents du Minutier central des notaires de Paris concernant l'histoire économique et sociale (1800-1830) [8556 actes], par Claude Pris, introduction et index revus, corrigés par le personnel du Minutier central, sous la direction d'Andrée Chauleur, Paris, Archives nationales, 1999, notice n° 2437 (instrument de recherche imprimé dématérialisé dont la version intégrale est accessible en ligne par la rubrique 'Autres instruments de recherche', voir contexte dans le Plan d’orientation général - Notaires de Paris, guides thématiques du Minutier).
      inventaire; Caire (rue du); Desmoreaux, Félicité; Lecrocq, Louis Antoine; conducteur de véhicules
    - Vente d'une mécanique à figures et à cylindres avec charette à deux roues, par Charles Fulgoni, marchand d'orgues, à Jacques Brachi, joueur d'orgue., 28 janvier 1833; MC/ET/XXVIII/857
      Documents du Minutier central des notaires de Paris concernant l'histoire économique et sociale (1800-1830) [8556 actes], par Claude Pris, introduction et index revus, corrigés par le personnel du Minutier central, sous la direction d'Andrée Chauleur, Paris, Archives nationales, 1999, notice n° 1502 (instrument de recherche imprimé dématérialisé dont la version intégrale est accessible en ligne par la rubrique 'Autres instruments de recherche', voir contexte dans le Plan d’orientation général - Notaires de Paris, guides thématiques du Minutier).
      acte de vente; Brachi, Jacques; Fulgoni, Charles; commerçant; musicien
    - Liquidation de succession de Pierre Marie Blet, ci-dessus [no 2905]. [Acte mentionné (no 2905): 1832, 22 février.- Inventaire après décès de Pierre Marie Blet, négociant à Saint-Germain-en-Laye, 16, place du Château, hôtel Soubise.], 6 février 1833; MC/ET/XXVIII/857
      Documents du Minutier central des notaires de Paris concernant l'histoire économique et sociale (1800-1830) [8556 actes], par Claude Pris, introduction et index revus, corrigés par le personnel du Minutier central, sous la direction d'Andrée Chauleur, Paris, Archives nationales, 1999, notice n° 2907 (instrument de recherche imprimé dématérialisé dont la version intégrale est accessible en ligne par la rubrique 'Autres instruments de recherche', voir contexte dans le Plan d’orientation général - Notaires de Paris, guides thématiques du Minutier).
      liquidation; Saint-Germain-en-Laye (Yvelines); Blet, Pierre Marie; négociant
    - Vente du pensionnat, 34, rue de Picpus, ci-dessus [no 5944, 5945], par Joseph François Marie, instituteur, à Adelphine Louise Sollier et Marie François Bretenet. [Acte mentionné (no 5944): 1832, 13 juin.- Inventaire après décès de Marie Louise Uranie Colart, maîtresse de pension, 34, rue de Picpus.][Acte mentionné (no 5945): 1832, 18 juillet.- Vente du pensionnat, 34, rue de Picpus, ci-dessus [no 5944], par les héritiers de Marie Louise Uranie Colart à Joseph François Marie, professeur.], 26 février 1833; MC/ET/XXVIII/857
      Documents du Minutier central des notaires de Paris concernant l'histoire économique et sociale (1800-1830) [8556 actes], par Claude Pris, introduction et index revus, corrigés par le personnel du Minutier central, sous la direction d'Andrée Chauleur, Paris, Archives nationales, 1999, notice n° 5946 (instrument de recherche imprimé dématérialisé dont la version intégrale est accessible en ligne par la rubrique 'Autres instruments de recherche', voir contexte dans le Plan d’orientation général - Notaires de Paris, guides thématiques du Minutier).